# 非持续经营基础编制财务报表的意见类型

提问人：peijunhou 时间：2019-03-19 18:27:40
A 公司为央企集团 B 的分公司，C 和 D为 B 公司出资成立的工厂， 2017年 B 公司授权 A 公司行使对 C 和 D 的股东职责，并将 C 和 D 纳入 A公司汇总报表，经了解 C、D 公司已于 2015 年后处于非正常经营状态，且C 公司仅有一栋厂房，工商信息显示为吊销状态，D 公司的土地已经被土地收储中心收回，无经营场所，两个工厂无从业人员，账务资料齐全，财务报表涉及货币资金、往来、固定资产、应交税费、应付职工薪酬、实收资本、资本公积、未分配利润等，无利润表。项目组认为，C 和 D 不具备持续经营基础，应以非持续经营为基础编制财务报表，在此情况下，由于无法正常实施审计程序，包括函证、监盘，拟对 C、D 发表无法表示意见，不知是否妥当？同时若C 和D 的资产全提减值，且相关项目对汇总财务报表不具有重大影响，是否对 A 公司汇总报表意见类型有影响？

回答人：chenyiwei
C、D 本身的报表按非持续经营基础编制是合理的。但在账务资料齐全的情况下，为何会无法实施函证、监盘等基本审计程序？
这一情况对 A 的汇总报表的审计意见影响，取决于 C、D 及其潜在错报对A 的重要性程度。